臺灣高等法院交通事件裁定　　　　　　　　　　　　九十三年度交抗字第七九二號
　　抗　告　人
　　即受處分人　甲○○
右抗告人因違反道路交通管理處罰條例案件，不服臺灣板橋地方法院中華民國九十三
年九月二十九日所為裁定（九十三年度交聲字第九六九號），提起抗告，本院裁定如
左：
    主  文
抗告駁回。
    理  由
一、按汽車駕駛人於行駛道路時，使用手持式行動電話進行撥接或通話者，處新臺幣
    （下同）三千元罰鍰，道路交通管理處罰條例（簡稱本條例）第三十一條之一第
    一項定有明文。又按行為人有違反道路交通管理處罰條例之情形，經當場舉發者
    ，應填製舉發通知單後交付該行為人簽名或蓋章收受之，拒絕簽章者，並記明其
    事由，視為已收受，違反道路交通管理事件統一裁罰基準及處理細則第十一條第
    一項第一款亦有規定。末按交通警察掣單舉發違反道路交通管理處罰條例所列之
    違規事實，本質上為行政處分，係公務員基於職務上之權力，依法就特定之具體
    事件所為之具公法上效果之單方面行政行為，基於公務員為公法上行為具有公信
    力之原則，該行政行為當可被推定為真正，其據以依法處分之事實認定亦推定其
    正確無誤。
二、經查：（一）、本件抗告人即受處分人甲○○（簡稱抗告人）於民國（下同）九
    十三年三月十六日凌晨一時四十分許，駕駛車牌號碼八八二—ＬＸ號自用小客車
    ，行經臺北市○○區○○街一八○號前路段時，遭臺北市政府警察局萬華分局（
    簡稱舉發機關）警員當場攔停並掣單舉發其於行駛道路時，使用手持式行動電話
    進行通話之違規行為，抗告人拒絕簽收上開舉發違反道路交通管理事件通知單（
    簡稱舉發通知單），惟經該舉發警員於該舉發通知單「舉發單位」欄內記載「拒
    收」字樣，依首揭規定，視為抗告人已收受該違規通知單；（二）、抗告人於接
    獲舉發通知單後十五日內，並未向指定之處所繳款結案，亦未向舉發機關提出申
    訴，經交通部公路總局臺北區監理所（簡稱原處分機關）認本件抗告人違規事實
    明確，仍依本條例上開規定，於九十三年七月二十一日裁處抗告人罰鍰三千元，
    此有舉發機關北市警交大字第ＡＣＵ三八二四四四號舉發通知單及原處分機關北
    監營字第裁四○—ＡＣＵ三八二四四四號違反道路交通管理事件裁決書各一紙在
    卷可稽（參臺灣板橋地方法院九十二年度交聲字第九六九號卷第五頁、第六頁）
    ；（三）、證人即舉發本件違規事件之警員馬懷志於原審結證稱：「舉發當時我
    們沒有照相。當初我是騎機車在他旁邊，看到他行駛計程車當中講電話，我們把
    他攔下來，告訴他違反開車不能打電話的事由，他說他沒有這個行為，可是我當
    場看到了，我就開單舉發，但是他要求我不要對他開單，叫他簽收他不簽收」等
    語（參同上卷第十四頁、第十五頁）。本件舉發違規時雖未拍照存證，惟證人即
    舉發警員馬懷志與抗告人並無嫌隙，應無甘冒偽證罪刑責風險而設詞構陷異議人
    之理。經查，本件既無任何證據足資證明執勤警員有何捏造事實違法取締之不法
    情事，則執勤警員本其維護交通秩序、安全職責所為之舉發，自應受到合法、正
    確之推定；（四）、抗告人雖於抗告狀內提出其所有臺灣大哥大股份有限公司（
    簡稱臺灣大哥大公司）0000000000號行動電話之通聯紀錄，證明其並
    未於九十三年三月十六日上午一時四十分許接撥行動電話，有臺灣大哥大公司補
    印通話明細表、行動電話異動申請表各一紙在卷可按（參本院卷第五頁至第七頁
    ）。惟查，抗告人於警察取締當時，並未提供所持行動電話機身號碼供警察查明
    驗證，則抗告人於本院抗告狀內所陳之0000000000號行動電話是否為
    其當時所使用之行動電話，即有疑義，而不足採信。綜上所述，抗告人確有右開
    違規行為屬實。
三、原審法院本於同上見解，認原處分機關依前揭道路交通管理處罰條例第三十一條
    之一第一項之規定，就抗告人前開行為裁處罰鍰三千元，並無不當，而駁回抗告
    人之異議，核無不合。抗告人抗告意旨仍執陳詞否認違規事實，並以：本件舉發
    違規事實係發生於九十三年三月十六日，伊遲至八月中旬才收到罰單，應是警察
    為了業績目的而製發，且當時警員本來是說伊闖紅燈，伊辯稱其並無闖紅燈違規
    事實，結果警員就開了本件舉發通知單，伊不清楚舉發通知單違規事由，舉發警
    員亦未叫伊簽收，就以「拒簽」來處理，此項處理程序太草率，並不合理等語，
    提起本件抗告，為無理由，應予駁回。
據上論斷，應依道路交通管理處罰條例第八十九條，道路交通案件處理辦法第二十六
條，刑事訴訟法第四百十二條，裁定如主文。
中　　　華　　　民　　　國　　九十三　　年　　 十 　　月　　　二十九　　日
                              臺灣高等法院交通法庭
                                  審判長法  官  趙　功　恆
                                        法  官  李　春　地
                                        法  官  鄧　振　球
右正本證明與原本無異。
不得再抗告。
                                        書記官  洪　秋　帆
中　　　華　　　民　　　國　　九十三　　年　　 十一 　　月　　　一　　　日
